---
title: "Studienleistung 1"
author: "Hodys, Nils (2094436)"
date: "`r Sys.Date()`"
output: pdf_document
---

## Aufgabe 1: Allgemeine Fragen zu R

### a) Wie eignet sich R, um Fragestellungen im ASN Kontext lösen zu können? Geben Sie dazu drei Anwendungsbeispiele an.

foo bar

### b) Welche grundlegenden Datenstrukturen gibt es in R und was sind deren Eigenschaften?
- *Vector* Eine Sammlung mit fester Reihenfolge von Elementen gleichen Datentyps
- *List* Eine Sammlung mit fester Reihenfolge von beliebigen Datentypen
- *Dataframe* Eine zweidimensionale Tabelle von Daten. Eine Liste von Vector-Elementen
- *Matrix* Eine zweidinensionale Tabelle von numerischen Daten
- *Array* Eine n-dimensionale Sammlung
- *Factor* Eine Datenstruktur für kategorische Daten

### c) Wie können Sie in R einen Datentyp in einen anderen Datentyp umwandeln?

`as.integer`, `as.character`, ...

### d) In der Übung und im Skript haben Sie die grundlegende Syntax von R kennengelernt. Erläutern Sie, wofür folgender Befehle eingesetzt werden:

1. `#` Einfacher Kommentar
2. `""` String
3. `<-` Zuweisung (nach links)
4. `\` Escape-Character


## Aufgabe 2: Fragen zu igraph

### a) Aus der Übung ist Ihnen das Package igraph bekannt. Beschreiben sie kurz dessen Verwendung und Funktionen. Installieren und Laden Sie es anschließend in R Studio.

igraph ist eine Sammlung von Tools zur Analyse von Netzwerken.

```{r}
# install.packages("igraph")
library(igraph)
```

### b) Betrachten wir nun den fiktiven Ort Graphingen. Graphingen besteht aus 9 Ortsteilen. Erstellen sie zur Abbildung dafür zunächst den Graph g aus neun Knoten und keinen Kanten. Plotten Sie den Graphen.

```{r}
Graphingen <- make_empty_graph(n = 9, directed = FALSE)
plot.igraph(Graphingen)
```

### c) Graphingen soll schöner werden. Ändern sie, die Form der Knoten in Quadrate und die Farbe in Grün.

```{r}
plot.igraph(Graphingen, vertex.shape="square", vertex.color="green")
```

### d) Graphingen bekommt neue öffentliche Verkehrsmittel. 8 Verbindungen kommen dabei durch die neuen Buslinien hinzu. Stellen sie die Buslinien in Form von Kanten zwischen beliebigen Knoten dar, sodass jeder Knoten mit dem Netzwerk verbunden ist.

```{r}
Graphingen <- add_edges(Graphingen, c(1,5, 2,5, 3,5, 4,6, 5,6, 7,8, 7,9, 1,7))
plot.igraph(Graphingen, vertex.shape="square", vertex.color="green")
```


### e) Zuziehende gründen neue Vororte in Graphingen. Erhöhen sie die Anzahl der Knoten um 3 und binden Sie diese an das Bussystem an.

```{r}
Graphingen <- add_vertices(Graphingen, 3) %>%
  add_edges(c(2,10, 2,11, 9,12))

plot.igraph(Graphingen, vertex.shape="square", vertex.color="green")
```

### f) Durch eine Knappheit an Busfahrer:innen kann nicht jeder Ortsteil gleich häufig befahren werden. Stellen sie die Kanten im ursprünglichen Ortskern als starke Kanten und die Kanten zu den neuen Ortsteilen als schwache Kanten dar.

```{r}
Graphingen <- set_edge_attr(Graphingen, "weight", index = 1:8, 5)
Graphingen <- set_edge_attr(Graphingen, "weight", index = 9:11, 2)

plot.igraph(
  Graphingen, vertex.shape="square",
  vertex.color="green",
  edge.width=E(Graphingen)$weight
)
```

### g) Die Ortsteile von Graphingen werden nun in die Buszone A und Buszone B eingeteilt. Teilen Sie jeden Ortsteil in eine der Buszonen ein und fügen Sie die Gruppenzugehörigkeit als Attribut zu jedem Knoten hinzu.

```{r}
Graphingen <- set_vertex_attr(Graphingen, "buszone", index = 1:6, "A")
Graphingen <- set_vertex_attr(Graphingen, "buszone", index = 7:12, "B")



plot.igraph(
  Graphingen,
  vertex.shape="square",
  vertex.color=rainbow(2, alpha=0.4)[as.factor(V(Graphingen)$buszone)],
  edge.width=E(Graphingen)$weight
)
```

### h) Erstellen Sie nun eine graphische Darstellung von Graphingen. Knoten sollen hier als Quadrate dargestellt und in der Farbe ihrer Zuteilung zu der Buszone visualisiert und ge- labelt werden (Sie können sich hier Farben aussuchen). Färben Sie außerdem die Kanten entsprechend ihres Kantengewichtes ein (Sie können sich hier Farben aussuchen).

```{r}
plot.igraph(
  Graphingen,
  vertex.label = sprintf("%s (%s)", V(Graphingen), V(Graphingen)$buszone),
  vertex.label.cex = 0.8,
  vertex.shape="square",
  vertex.color=rainbow(2, alpha=0.4)[as.factor(V(Graphingen)$buszone)],
  vertex.size=20,
  edge.width=E(Graphingen)$weight,
  edge.color=rainbow(5)[E(Graphingen)$weight]
)
```

